臺灣臺中地方法院民事裁定
110年度家調裁字第71號
聲  請  人  林瑀涵  


法定代理人  林嘉棋  
相  對  人  蔡銘桓  
上列當事人間確認親子關係不存在事件，本院裁定如下：
    主      文
一、確認聲請人與相對人間之親子關係不存在。
二、聲請程序費用由聲請人負擔。
    事實及理由
一、本件聲請意旨略以：聲請人與相對人並無血緣關係，但相對
    人在戶籍登記為聲請人之父，為此依家事事件法第33條規定
    ，提起本件聲請；另聲請人同意因本案所生之DNA鑑定費用
    及其他訴訟費用均由聲請人負擔等語。
二、相對人抗辯：同意聲請人之請求事項。對於聲請人非相對人
    之親生子女、卷內所附DNA 鑑定報告內容均不爭執；並同意
    依家事事件法第33條規定，合意提起本件聲請等語，
三、按當事人就不得處分之事項，其解決事件之意思已甚接近或
    對於原因事實之有無不爭執者，得合意聲請法院為裁定。法
    院為前項裁定前，應參酌調解委員之意見及家事調查官之報
    告，依職權調查事實及必要之證據，並就調查結果使當事人
    或知悉之利害關係人有陳述意見之機會。當事人聲請辯論者
    ，應予准許，家事事件法第33條第1 項、第2 項定有明文。
    又依同法第35條第1 項規定，上開裁定確定者，與確定判決
    有同一之效力。查本件聲請人主張相對人非其生父，卻於戶
    籍資料登載相對人為聲請人之父，認有起訴確認兩造親子關
    係不存在之必要，本院審酌聲請人主張上情，與戶籍資料不
    符，則聲請人因該親子關係有無，所生之私法上權利義務存
    否即屬不明確，致聲請人在私法上之地位有受侵害之危險，
    而此項危險之狀態，可藉由法院以確認判決除去，足認聲請
    人提起本件訴訟，有即受確認判決之法律上利益。再子女身
    分之確定涉及公益，非當事人所得處分之事項，惟兩造既對
    於聲請人提起確認之訴所主張之上開原因事實並無爭執，且
    於110 年11月12日調解時陳明合意（見該日訊問筆錄），本
    院自應依前揭規定為裁定。
四、經查，聲請人主張之事實，業據提出戶籍謄本、博微生物科
    技股份有限公司分子生物實驗室DNA基因圖譜型別分析報告
    、DNA親緣關係諮詢報告單為證。而觀諸該報告單記載：「
    送檢註明為孫誌芳、林瑀涵之檢體，其相對應之各DNA型別
    均無不符，故不排除一親等直系親緣之機率為99.00000000％
    」等語。本院參酌現代生物科學發達，醫學技術進步，以DN
    A 基因圖譜定序檢驗方法鑑定子女之血統來源之精確度已達
    99.8％以上，是聲請人與訴外人孫誌芳間有真實血緣關係存
    在。而一人不可能同時有二名生父，聲請人既為孫誌芳之親
    生子女，堪認聲請人與相對人間不具有真實血緣關係存在。
    則聲請人主張其非相對人之婚生子女之事實，應堪採信。從
    而，兩造合意聲請裁定確認聲請人與相對人間之親子關係不
    存在，為有理由，應予准許。
五、兩造就本件程序費用部分已合意由聲請人負擔（詳本院110
    年11月12日訊問筆錄），爰裁定如主文第二項。
六、依家事事件法第33條、第97條，非訟事件法第21條第2 項，
    民事訴訟法第95條、第81條第2 款規定，裁定如主文。
中    華    民    國   110    年   12     月   15     日
                  家事法庭    法  官   陳佩怡
以上正本係照原本作成。
如對本裁定抗告須於裁定送達後10日內向本院提出抗告狀。
中    華    民    國   110    年   12     月   15     日
                              書記官   陳盟佳